臺灣高等法院臺南分院刑事判決　　　96年度上更(一)字第98號
上　訴　人
即　被　告　甲○○
選任辯護人　蕭敦仁律師
上列上訴人因毒品危害防制條例案件，不服中華民國93年3月2日
臺灣嘉義地方法院92年度重訴字第10號第一審判決（起訴案號：
臺灣嘉義地方法院檢察署92年度偵字第5219號）提起上訴，本院
判決如下：
      主      文
原判決撤銷。
甲○○連續販賣第二級毒品，處有期徒刑柒年拾月。扣案如附表
一編號１之第二級毒品大麻香菸、編號２之第二級毒品ＭＤＭＡ
搖頭丸、編號３至５之第三級毒品已混合治痛單愷他命藥粉、純
愷他命藥粉小瓶、純愷他命藥粉大瓶，均沒收銷燬之（數量、重
量各如附表一編號１至５所示），扣案如附表一編號２之第二級
毒品ＭＤＭＡ搖頭丸外包裝壹個、編號３至５之第三級毒品已混
合治痛單愷他命藥粉罐柒罐、純愷他命藥粉小瓶罐壹拾罐、純愷
他命藥粉大瓶罐壹罐，附表一編號６之物品，及附表二編號10之
門號0000000000號諾基亞牌行動電話一支，均沒收。販賣毒品之
所得新臺幣肆拾玖萬肆仟元，均沒收，如全部或一部不能沒收時
，以其財產抵償之。
      事      實
一、甲○○明知大麻、MDMA搖頭丸及愷他命（俗稱Ｋ他命）分係
    政府列管第二、三級毒品，竟意圖營利，基於販賣第二級毒
    品大麻香煙及MDMA搖頭丸，以及販賣第三級毒品愷他命之概
    括犯意，自民國（下同）九十二年三月初某日起，至九十二
    年七月廿七日止，連續在嘉義市○○路「全櫃ＫＴＶ」門口
    及中庭花園，以及嘉義市○○路「唱將ＫＴＶ」等處，以附
    表一所示之販入價格，向綽號「阿猴」不詳成年男子，販入
    第二級毒品大麻香煙、MDMA搖頭丸，以及第三級毒品愷他命
    （按愷他命經行政院於九十一年一月廿三日，以院台法字第
    0910001605-C號函公告增加愷他命KETAMINE為第三級管制藥
    品）後，其中部分MDMA搖頭丸、愷他命留供自己施用（施用
    第二級毒品部分，業經原審以九十二年毒聲字第七七○號裁
    定觀察勒戒，嗣經認無繼續施用傾向，經嘉義地檢檢察官於
    九十二年十月廿九日，以九十二年度毒偵字第八二五號不起
    訴處分確定），其餘毒品，則在上開期間，以附表一所示販
    出價格，販賣給綽號「小Ｐ、小貓、王仔、阿明、阿冠、水
    桶、750- 、國文、慈慈、嘉文、神經、阿源」等不特定人
    施用。
二、甲○○又承上開販賣第二級毒品大麻香煙之犯意，於九十二
    年七月廿七日晚上十一時四十分許，接獲綽號「阿源」不詳
    姓名成年男子，撥打甲○○所有0000000000行動電話，表示
    欲購買第二級毒品大麻香煙二支，雙方約在嘉義市○○路「
    唱將ＫＴＶ」前交易，旋於九十二年七月廿八日凌晨零時十
    分許，甲○○在「唱將ＫＴＶ」前，交付第二級毒品大麻香
    煙二支，給綽號「阿源」不詳姓名成年男子，並向綽號「阿
    源」男子，收取出售毒品價金，新台幣（下同）五百元，甲
    ○○正要離去時，為警當場查獲，在甲○○身上及所駕二Ｗ
    －二四一二號小客車，扣得附表二編號01至05所示毒品及編
    號06至11所示物品，而查悉上情。甲○○因販賣上開第二級
    毒品大麻香煙及MDMA搖頭丸，以及販賣第三級毒品愷他命，
    總計所得為四十九萬四千元（金額計算方式，詳如後述理由
    欄六、(八)所示）。
三、案經嘉義市警察局第一分局報請臺灣嘉義地方法院檢察署檢
    察官偵查起訴。
      理      由
一、訊據被告甲○○供承於九十二年七月廿八日凌晨零時十分許
    ，在嘉義市○○路「唱將ＫＴＶ」前，交付第二級毒品大麻
    香煙二支，給綽號「阿源」不詳姓名成年男子後，即為警查
    獲，並在身上及所駕二Ｗ─二四一二號小客車，扣得附表二
    編號01至05所示毒品及編號06至11所示物品等情，然否認有
    販賣第二級毒品大麻香煙、MDMA搖頭丸以及第三級毒品愷他
    命犯行，辯稱：伊在警訊中被脅迫，警訊筆錄是原本就寫好
    ，警員要伊照筆錄唸，並說若不好好配合，就帶伊到裡面問
    ，有另一個警員拿電擊棒在旁邊，使伊心生畏懼；而偵查中
    自白，則係配合警員告訴伊，不要惹檢察官生氣，始如此供
    述；於本院前審另辯稱：故檢察官據以起訴伊犯行，無非源
    於伊自白，且無任何人目睹，伊有販賣毒品行舉；又扣案物
    尚不足證明伊有販賣毒品犯行；且是否有綽號「小Ｐ、小貓
    、王仔、阿明、阿冠」等人，亦有疑問！至附表二編號06所
    示帳單記載，非必然能解讀為係「小Ｐ、小貓、王仔、阿明
    、阿冠」等人，向伊購毒紀錄，參以購毒者通常形蹤不定，
    聯絡不易，豈有先提供毒品，讓購買毒品者賒帳，致雙方相
    互牽扯不清，易遭警循線查獲之理！又扣案二張帳單所載，
    僅表示伊與該等人合買毒品而已，非屬伊販毒記錄，自難憑
    此認定伊有販賣毒品犯行云云。惟查：
  (一)【警訊筆錄之錄音效力】
    按依刑事訴訟法第二百二十九條至第二百三十一條規定，司
    法警察有調查犯罪嫌疑人犯罪情形及蒐集證據之職權，而得
    詢問犯罪嫌疑人。又依同法第一百條之二準用同法第一百條
    之一第一項、第二項規定，司法警察詢問犯罪嫌疑人，除有
    急迫情況且經記明筆錄者外，應全程連續錄音，必要時，並
    應全程連續錄影。又筆錄所載被告陳述與錄音或錄影內容不
    符者，其不符部分，不得作為證據。所謂「應全程連續錄音
    」，係指於警訊筆錄製作開始至完成全部過程而言，均應予
    錄音，此在於建立詢問筆錄公信力，並擔保詢問程序合法正
    當，亦即在於擔保犯罪嫌疑人對於詢問陳述，係出於自由意
    思及筆錄所載內容與其陳述相符。故司法警察詢問犯罪嫌疑
    人如違背上開規定，其所取得供述筆錄，究竟有無證據能力
    ，自應審酌司法警察違背該法定程序主觀意圖、客觀情節、
    侵害犯罪嫌疑人權益輕重、對犯罪嫌疑人在訴訟上防禦不利
    益程度，以及該犯罪所生危害，暨禁止使用該證據對於抑制
    違法蒐證效果，及司法警察如依法定程序，有無發現該證據
    之必然性等情形，本於人權保障與社會安全之均衡維護精神
    ，依比例原則，具體認定之。但如犯罪嫌疑人陳述，係屬自
    白，刑事訴訟法第一百五十六條第一項，已特別明定「被告
    之自白，非出於強暴、脅迫、利誘、詐欺、違法羈押或其他
    不正之方法，且與事實相符者，得為證據」，則被告在警訊
    之自白，如係出於自由意思，非不正之方法，且其自白陳述
    ，與事實相符，縱令司法警察對被告詢問時，未經全程連續
    錄音或錄影，致詢問程序存有瑕疵，仍難謂被告於警訊之自
    白筆錄，即全無證據能力（最高法院九十二年台上字第五六
    四二、六一一九號判決參照）。
  (二)【本件被告警訊錄音之證據能力】
    查被告甲○○於警局製作警訊筆錄時，確實有作全程錄音，
    已據嘉義市警察局八掌派出所警員侯方域、莊明朝於原審供
    明，並經原審勘驗警訊錄音屬實。然被告上開於警局製作警
    訊筆錄，所為錄音，係被告按警訊筆錄，逐字陳述所錄，業
    經原審當庭勘驗無訛（詳原審卷一五二頁）。是本件警員製
    作被告筆錄，其在錄製程序進行中，警員先與被告溝通部分
    ，顯然未出現在錄音內，堪認本件警訊筆錄製作，並未在製
    作開始起，至全部完成時，於其過程中，均全部加以錄音，
    則警員製作筆錄，所進行詢問程序，是否符合法律規定，應
    係本件首應究明。查：
  (1)【本件被告警訊並無遭刑求脅迫情事】
    本件依製作筆錄警員侯方域、莊明朝於原審供稱：警訊筆錄
    所記載那些人，是被告自己供出，我們當時沒看到「阿源」
    ，我們沒有脅迫被告，當時都在辦公室製作，沒聽到有其他
    人威脅被告，也沒刑求被告等語（詳原審卷四七頁）。被告
    於原審亦供稱：警察沒刑求我，也沒威脅我，他叫我好好配
    合，講簡單一點，不要太複雜等語（詳原審卷一五、四八頁
    ），顯見被告於警局製作筆錄時，並未遭到警方刑求甚明。
    雖被告辯稱：為伊製作警訊筆錄警員，有威脅伊云云，惟衡
    諸被告於原審已供稱：警察沒刑求我，沒威脅我，他叫我好
    好配合，講簡單一點，不要太複雜等語（詳原審卷一五、四
    八頁），核與製作筆錄警員侯方域、莊明朝於原審供稱：我
    們都沒有脅迫被告，當時都在辦公室製作，沒聽到有其他人
    威脅被告，也沒有人刑求被告等語大致相符（詳原審卷四七
    頁）。足見被告抗辯，其警訊筆錄係遭警脅迫所為，應屬虛
    佞，不足採信。且被告於為警查獲前，僅有吸毒犯行，而無
    販毒犯行，有被告全國前案紀錄表在卷可憑（詳原審卷第八
    至十頁），則被告倘未供出有販毒行為，查獲警員應無栽贓
    被告販毒必要，益見被告於警訊所供，確係出自自由意思所
    為。參酌警員侯方域、莊明朝於原審供稱：查獲當場，未看
    到被告販毒給人，也沒見到有人，本來向被告購毒者，因見
    到我們才跑掉，是接獲線報說有人販毒，且告訴我們車號及
    被告綽號，查獲時，被告在他車上，查獲東西，有部分在被
    告身上，有部分在被告車上查獲，而起訴書所載綽號等人，
    非我們查獲，後來也沒查獲這些綽號者，那些人是被告自己
    供出，當時也沒有看到阿源，警訊筆錄，被告所講次數、金
    錢、金額，均是被告自己主動說出等語（詳原審卷四六至四
    八頁）。佐以被告於偵查中供述，除偵查卷第九頁第八行：
    「有在販賣」一語，經勘驗錄音帶結果，被告係供稱：「以
    前有在販賣」；第十頁第七行「是」，經勘驗錄音帶結果，
    被告係供稱：「以前是」；第十一頁第一行，被告係供稱「
    Ｋ５最近都沒有人買」外，餘與卷內筆錄相同等情，業經原
    審勘驗屬實在案（詳原審卷一五○、一五一頁）。又被告於
    偵查中供稱，伊要將綽號「阿源」男子所交五百元還給「阿
    源」云云（詳偵查卷十頁）；然被告於警訊卻供稱，確有販
    賣大麻香煙，給綽號「阿源」男子等語並不完全相符（詳警
    卷四頁背面）。足見被告於檢察官訊問時，所為供述，並未
    受到承辦警員影響，否則被告於警訊，何以未供稱，綽號「
    阿源」男子，曾有交付五百元給被告乙情。況因販賣毒品，
    於現行法律處罰甚重，媒體亦多所報導，衡情被告應無僅因
    害怕惹檢察官生氣，而坦承此項重罪犯行之理！再者，被告
    於檢察官向原審聲請羈押時，亦在原審自承，其確有販賣第
    二、三級毒品犯行等語（詳原審聲羈卷七、八頁）。以此觀
    之，倘被告在警訊所供，非出自其本意，則被告既未販賣，
    何以在檢察官向原審聲請羈押時，被告在法官面前，竟仍作
    與其在警訊相同供述？益見被告所辯，其於偵查中供述，係
    警員叫伊不要惹檢察官生氣云云，始於檢察官訊問時，作與
    警訊相同供述，核與常情相違。是被告該項辯解，應係被告
    卸責之詞，要難憑信。參酌本件檢察官於訊問被告時，對被
    告亦無施以強暴、脅迫、利誘、詐欺、疲勞訊問、違法羈押
    ，或以其他不正方法取供情事，業據被告於原審供明（詳原
    審卷一五一頁），則被告豈有在明知販毒罪刑甚重情形下，
    於檢察官訊問時，猶供稱其有販賣第二、三級毒品犯行，且
    與警訊所供相符，足認被告於警偵訊供述，均無遭非法方法
    取供情事，而係被告在自由意識下所陳述至明。
  (2)次查：
  「被告於警訊主動供出販入賣出毒品經過」
    被告於警訊供稱：綽號「阿源」男子，於九十二年七月廿七
    日晚上十一時四十分許，撥打0000000000行動電話給我，電
    話中說，他要向我購買二支大麻菸，要我到嘉義市○○路「
    唱將ＫＴＶ」前，我乃於九十二年七月廿八日零時十分，抵
    達「唱將ＫＴＶ」前，以每支二百五十元價格，將大麻香煙
    二支交給「阿源」，並收取五百元，隨即發動所駕二Ｗ─二
    四一二號小客車準備離開，正要離去時，適逢警察到場，經
    我同意盤檢，在我身上及所駛二Ｗ─二四一二號小客車，查
    獲附表二所示物品，該等物品均為我所有，係用來販賣之用
    ；該綽號「阿源」男子，共向我購買過三次，第一次是九十
    二年三月初，買二支大麻香煙，售價五百元；第二次是九十
    二年三月中旬，買三支大麻香煙，售價七百五十元；第三次
    是九十二年七月廿八日凌晨零時十分許，購買二支大麻香煙
    售價五百元（即本件查獲）；我自九十二年二月底起，開始
    販售大麻菸、Ｋ５藥丸、MDMA搖頭丸、純愷他命（另一種是
    已混合之治痛藥愷他命）共五種，販賣方式，均係至嘉義市
    ○○路「全櫃ＫＴＶ」前及中庭，向不特定客人推銷，販售
    牟利；毒品來源，均向綽號「阿猴」者，大麻菸一支，以一
    百五十元買入，二百五十元賣出；MDMA搖頭丸一粒，以二百
    元買入，二百五十元賣出；純愷他命小瓶，六百元買入，七
    百元賣出；另已混合治痛藥愷他命小瓶，五百元買入，六百
    元賣出；均由綽號「阿猴」本人撥打我所有0000000000號行
    動電話聯絡，雙方再約定時地，來販入毒品；為警查獲附表
    二編號06所示帳單二張，均是客人向我購買MDMA搖頭丸、愷
    他命欠帳未還，由我記載備忘，近一年均無正常職業、工作
    、收入，經濟來源，均靠販賣大麻、愷他命等維生，每晚廿
    三時至凌晨二、三點，我均會至嘉市○○路「全櫃ＫＴＶ」
    販售大麻、愷他命等至今，我絕無替人頂冒身份，確實是我
    出自意願，為生活才販賣大麻、愷他命等維持家計，無受他
    人教唆、脅迫等語明確（詳警卷二頁背面、四頁背面至九頁
    ）。
  「被告偵查中供述販入賣出毒品經過」
    又被告於偵查中供稱：我沒有施用搖頭丸及大麻，所持有搖
    頭丸及大麻，係以前有在販賣，均在「全櫃ＫＴＶ」門口及
    中庭花園，賣給綽號「小Ｐ、小貓、王仔、阿明、阿冠」等
    人，自九十二年二月底，到九十二年七月廿四日止，以搖頭
    丸一顆、大麻香煙一支，各二百五十元賣出，每日約賣六至
    七人，每日所得約三千五百元，毒品是向綽號「阿猴」買的
    ；於九十二年七月廿八日凌晨許，我拿二支大麻香煙，給綽
    號「阿源」男子，他將五百元，丟在我車上，我要還他，警
    察即來，查獲現金五百元，是「阿源」交給我的；被警查獲
    大麻五支、搖頭丸九十八粒，是我販賣所用，警方查獲帳單
    二張所載，Ａ代表購買搖頭丸，Ｂ及Ｆ代表購買愷他命（純
    愷他命小罐賣八百元，帳單記載Ｆ，另帳單記載Ｂ，是愷他
    命磨成粉，一罐賣七百元），Ｃ代表購買大麻，前面阿拉伯
    數字，代表數量，五Ａ代表五顆搖頭丸，依此類推；七五○
    回八○○，其中七五○表示，該人還我購買毒品八百元，水
    桶回八八○○，其中水桶還我，購買毒品八千八百元，依此
    類推等語（詳偵查卷九至一一頁）。
  「被告在羈押時供述販入賣出毒品經過」
    被告於檢察官聲請羈押，在原審供稱：我販賣毒品計有，大
    麻煙、MDMA搖頭丸、愷他命，而Ｋ５藥丸，則是吃搖頭丸，
    沒辦法退藥時，就使用Ｋ５藥丸，大麻煙是自九十二年三月
    中旬，開始販賣；而MDMA搖頭丸、愷他命，是自九十二年二
    月底，開始販賣，毒品是向綽號「阿猴」買的等語（詳原審
    聲羈卷七至八頁）。
  綜上各情，被告在不同訊問主體（警察、檢察官、法官）前
    所為供述，不但對於販售毒品種類、毒品來源、販售地點及
    價格，完全相同，對其販售毒品起迄時間，亦大致符合；且
    被告於警訊，就販賣毒品給綽號「小Ｐ、小貓、王仔、阿明
    、阿冠」等人，隻字未提，卻於檢察官訊問時，就此逐一供
    出，其供述與扣案附表二編號06所示二紙帳單記載相符，以
    及被告於原審供稱：綽號「阿源」者，向我拿三次大麻煙等
    語（詳原審卷一三頁），不但與警訊供稱，「阿源」向其購
    買毒品次數相同，且被告若為警查獲時，未主動供出綽號「
    阿源」，承辦警員在不識該男子，又未見過該男子情形下，
    如何知悉綽號「阿源」者，足徵被告在警訊所為供述，係出
    於自由意思，核與事實相符。
  (3)縱本件被告於警局在警訊筆錄製作前，警員先與被告進行所
    謂「溝通」，再製作筆錄，警員與被告溝通過程，雖未經錄
    音，其詢問程序容有瑕疵，不合前開刑事訴訟法規定意旨。
    惟此情僅係警方，為求錄音與筆錄內容相符，尚無出現警方
    ，以不正方法對被告取供情事，審酌本件司法警察，違背該
    法定程序之主觀意圖、客觀情節、侵害被告權益之種類及輕
    重、對被告在訴訟上防禦不利益程度，以及被告犯罪所生危
    害，暨禁止使用該項警訊筆錄證據，對於抑制違法蒐證之效
    果等情，本件警訊筆錄詢問程序，雖存有瑕疵，然警訊筆錄
    仍係出於被告自由意思所為，應已足擔保被告陳述任意性及
    真實性，尚不得據此，而認定該次警訊筆錄，不具證據能力
    。是被告於警偵訊所供，既具有任意性與真實性，依前說明
    ，應具有證據能力，而得採為認定被告犯行之憑據。
  (三)再查，被告於上開時、地，連續以附表一所示賣出金額，販
    賣第二級毒品大麻香菸、MDMA搖頭丸，以及第三級毒品愷他
    命，給綽號「小Ｐ、小貓、王仔、阿明、阿冠、水桶、750-
    、國文、慈慈、嘉文、神經、阿源」等人施用等情，業據被
    告於警、偵訊供明，且有附表二編號01至05所示毒品及編號
    06至11所示物品扣案可佐；且附表二編號01至05所示毒品，
    經送請法務部調查局及警政署刑事警察局鑑定結果，認附表
    二編號01、02所示毒品，分係第二級毒品大麻香煙及MDMA搖
    頭丸，至附表二編號03至05所示則均檢出第三級毒品愷他命
    成分等情，亦有法務部調查局九十二年九月二日調科壹字第
    18000-1651號鑑定通知書及內政部警政署刑事警察局九十二
    年九月十日刑鑑字第0920157359號鑑驗通知書在卷足憑（詳
    原審卷六三、六七至六九頁，各毒品數量、重量如附表二所
    示）。是被告自白犯罪，核與事實相符。本件被告就其交易
    毒品時地，雖未能逐次交待清楚，或因時日已久，記憶模糊
    ，或因交易次數太多，無法完全記憶，或因訊問時間短暫，
    無法完全回復記憶，而有未盡之處，然尚不得以被告所述，
    毒品交易時地，過於籠統，而認被告所供不可採。且被告若
    未販賣毒品給不特定人，衡情斷無迭於警偵及原審聲押訊問
    時，對毒品來源、毒品販入、販賣價格，販賣毒品期間等販
    毒細節，均描述甚詳，參酌被告於警、偵訊之初，係在無心
    理防備，及未及串證情形所為，較無時間編造謊言，且被告
    心理上，在面對自我良心評量時，衝擊較大，自以斯時所為
    ，對己不利供述之證據價值較高，可信度亦較高，應可採取
    。至被告嗣於原審及本院審理時改稱，未販賣毒品，給綽號
    「小Ｐ、小貓、王仔、阿明、阿冠、水桶、750-、國文、慈
    慈、嘉文、神經、阿源」等人，而是與該等人合買毒品，暫
    由其保管，帳單記載，係渠等拿取毒品記錄云云。然依被告
    供陳，平常其只吸食愷他命，未吸食大麻香煙，而綽號「小
    Ｐ、小貓、王仔、阿明、阿冠」等人，係被告在ＫＴＶ認識
    ，真實姓名不知，若要找綽號「小Ｐ」，需至三處不同ＫＴ
    Ｖ才找得到，而綽號「小Ｐ、小貓、王仔、阿明、阿冠、水
    桶、750-、國文、慈慈、嘉文、神經、阿源」等人，需用毒
    品時，則須透過被告所有0000000000號行動電話聯絡等語（
    詳原審卷一七至一八頁，本院上訴卷四八頁）。倘被告所稱
    ，帳單記載內容，係指其與上開不特定人，合資購買毒品屬
    實，則被告豈會與該不特定人，合買被告本人並不施用毒品
    種類，況且合買毒品者，一旦需用毒品，尚須透過被告行動
    電話聯絡，再去ＫＴＶ才找被告拿取毒品，凡此各情，在在
    均不合情理，應係被告臨訟推諉之詞，委無可採，要難為被
    告有利佐證。
  (四)另查被告於右揭時地，為警查獲前，曾因施用第二級毒品甲
    基安非他命、MDMA及MDA-，而於本次查獲後，經原審裁定送
    觀察勒戒，有台灣嘉義地方法院檢察署檢察官觀察勒戒處分
    執行指揮書附卷可參（詳原審卷八三頁、本院上訴卷七○至
    七一頁），足見被告確有施用第二級毒品抵癮需求。且被告
    自承，其無正常職業、工作、收入等情屬實（詳警卷五頁背
    面），則被告為維持日常生活及施用毒品之經濟來源，而販
    賣毒品，給染有毒癮綽號「小Ｐ、小貓、王仔、阿明、阿冠
    、水桶、750-、國文、慈慈、嘉文、神經、阿源」等不特定
    人，應屬合理。是被告確有販賣毒品，給不特定人之動機，
    亦屬明確。
  (五)又扣案附表二編號06所示二張帳單，分別載有「王仔4A」、
    「水桶回8000」、「貓調5B」、「小Ｐ回1B、5F」、「阿冠
    5A+7A+A3+5A」-、「阿明調1F、3C」、「750回800」、「75
    01B+2A+4A」、「國文1F」、「慈慈1F」、「貓5F」-、「嘉
    文5C」、「冠回70A」、「國文回700」、「神經1F」等字（
    詳附表二編號06所示二張帳單所載），核與被告偵、審中所
    供：帳單記載Ａ，代表購買搖頭丸，Ｂ及Ｆ代表購買愷他命
    ，Ｃ表示購買大麻，阿拉伯數字是數量，五Ａ表示五顆搖頭
    丸，依此類推，七五○回八○○，表示七五○該人，還我購
    買毒品八百元，水桶回八八○○是指水桶，還我購買毒品的
    八千八百元等語相符（詳偵查卷十頁，本院上訴卷四五至四
    六頁）。以此觀之，扣案二張帳單，確實係毒品購買者，關
    於購買金額及購買數量之記載，應屬無訛。至被告辯稱，其
    購入毒品目的，純為「八八節」使用，而與綽號「小Ｐ」、
    「小貓」、「王仔」、「阿明」、「阿冠」等人合買云云。
    然毒品乃違禁物，至愚者亦無一次大量買入附表二編號01至
    05所示毒品，而增加查獲風險，且隨身攜帶至警察會時常去
    臨檢ＫＴＶ場所之理！是被告所謂「合買」辯詞，即與常情
    有違，難以採信。
  (六)末按目前販賣毒品型態不一，有「大盤」、「中盤」或「小
    盤」販賣者，亦有吸食者彼此間，偶而互通有無零星交易者
    ，前者（即大中小盤），經深入查證，如機會掌握得宜，或
    許可查獲「與販賣毒品有關販賣工具」，諸如電子秤、帳冊
    、分裝袋等物，或許可查獲多數知情者或購買者等證人之證
    詞，以作為法院判決認定依據；後者（即吸食者間，偶發性
    零星交易），因該種零星交易行為，性質上本無須使用任何
    販賣工具，更無須記載帳冊，且交易時間短（僅數秒），交
    易方法簡密（在不易為人注意場所，一手交錢一手交貨），
    交易對象單純（買方僅一人），交易時未必有他人在場知悉
    其事，亦無所謂被害人，在被告堅不承認犯行情況，若非警
    方事先獲知情報，而埋伏於交易現場，當場查獲，否則，往
    往僅能在事後，依購買者供出來源，作為認定事實依據，法
    院縱作深入調查，基於該種犯罪性質所侷限，亦無從查得其
    他直接明顯關連性物證，以為補強，其有效調查途徑，在客
    觀上顯然已告窮盡，此時法院固不應僅憑販賣者供述，不查
    明與事實相符與否，即遽認被告販賣毒品犯行，然法院亦不
    應執著於未能查得其他「直接物證」，而遽為被告無罪諭知
    。本件被告涉犯販賣第二級毒品大麻香煙及MDMA搖頭丸，以
    及販賣第三級毒品愷他命，給綽號「小Ｐ、小貓、王仔、阿
    明、阿冠、水桶、750-、國文、慈慈、嘉文、神經、阿源」
    等人施用之犯罪型態，即屬無被害人標準型態。依此，被告
    販賣毒品犯行，雖無電子磅秤、分裝袋等他直接物證扣案佐
    證。然本院審究被告警偵訊自白及警員侯方域、莊明朝證言
    ，暨附表二編號01至05所示毒品觀之，已足認被告確有販賣
    第二、三級毒品犯行，堪可確定。
  (七)再查，近來政府為杜絕毒品氾濫，對查緝施用及販賣毒品工
    作，無不嚴加執行，販賣毒品罪係重罪，苟無利可圖，衡情
    一般持有毒品者，絕無輕易將所持毒品轉讓他人，而甘冒於
    再次向他人購買時，有被查獲法辦危險之理。且不論是瓶裝
    或袋裝毒品，均可任意分裝或增減其份量，而每次買賣價量
    ，亦隨時隨雙方交情深淺、當時資力、需要程度及對行情認
    知等因素，機動的調整，因此販賣利得，除經坦承犯行，或
    價量均臻明確外，委難察得實情。職是，縱未確切查得販賣
    賺取實際差價，但除別有事證，足認係按同價格轉讓，確未
    牟利外，尚難執此，認非法販賣事證，有所不足，致知過坦
    承者難辭重典，飾詞否認者反得逞僥倖，而失情理之平。茲
    查被告既已於警、偵訊，自承以附表一所示價格販入後，再
    以附表一所示價格販出，顯見被告以較低價格販入第二、三
    級毒品，而以較高價格售出，從中賺取差額利潤圖利至明，
    是被告出售毒品顯有圖利之意圖，應堪認定。
  (八)至被告警偵訊及原審，就販賣毒品起迄時間，所供雖未盡一
    致：「於警訊中供稱九十二年二月底起，至九十二年七月廿
    四日止（詳警卷五頁背面）；偵查中供稱於九十二年二月底
    起，至九十二年七月廿四日止，販賣第二級毒品；於九十二
    年三月初起，至九十二年七月廿四日止，販賣第三級毒品（
    詳偵查卷九至十頁）；原審供稱於九十二年三月中旬起，開
    始販賣第二級毒品大麻香煙，於九十二年二月底起，販賣第
    二級毒品MDMA搖頭丸、第三級毒品愷他命（詳原審聲羈卷八
    頁）」。然本院認依被告最有利認定，即以被告自白在九十
    二年三月初起，作為計算被告開始販賣第二、三級毒品時點
    ，應較合理，附此敘明。
  (九)綜上各情，本件事證明確，被告販賣第二、三級毒品犯行，
    洵堪認定。
二、被告行為後，刑法第56條連續犯之規定，業於94年2月2日修
    正公布刪除，並於95年7月1日施行，則被告之犯行，因行為
    後新法業已刪除連續犯之規定，此刪除雖非犯罪構成要件之
    變更，但顯已影響行為人刑罰之法律效果，自屬法律有變更
    ，依新法第2條第1項規定，比較新、舊法結果，仍應適用較
    有利於被告之行為時法律即舊法論以連續犯（最高法院95年
    第8次刑事庭會議決議參照）。
三、查被告甲○○犯罪後，毒品危害防制條例業於九十二年七月
    九日修正公布，並於公布後六個月，即九十三年一月九日開
    始施行，新舊法比較結果，關於被告販賣第二級毒品及第三
    級毒品刑罰規定，不論條次、法定刑度，新舊法均相同，是
    依刑法第二條第一項前段規定，本院自應適用行為時，即修
    正前毒品危害防制條例，合先敘明。次查大麻、MDMA搖頭丸
    ，為毒品危害防制條例所謂第二級毒品，而愷他命則為同條
    例所謂第三級毒品，同條例第二條第二項第二、三款規定甚
    明。核被告販賣上開第二級毒品大麻、MDMA搖頭丸以及第三
    級毒品愷他命行為，分係犯修正前毒品危害防制條例第四條
    第二項販賣第二級毒品罪，同條第三項販賣第三級毒品罪。
    被告持有第二級毒品大麻、MDMA搖頭丸及持有第三級毒品愷
    他命行為，應為販賣第二、三級毒品高度行為吸收，不另論
    罪。又被告先後多次販賣第二、三級毒品犯行，時間緊接，
    手法相同，所犯係構成要件相同罪名，顯均係基於概括犯意
    反覆為之，為連續犯，應依修正前刑法第五十六條規定，論
    以販賣第二級毒品及販賣第三級毒品罪，併依法加重其刑（
    其中販賣第二級毒品罪，法定本刑為無期徒刑部分，依法不
    得加重）。另被告同時販入二、三級毒品（詳警卷九頁），
    並於上開期間，同時販賣第二、三級毒品，給綽號「小Ｐ、
    小貓、王仔、阿明、阿冠、水桶、750-、國文、慈慈、嘉文
    、神經、阿源」等人施用，被告係一行為同時觸犯毒品危害
    防制條例第四條第二項、第三項之罪，為異種想像競合犯，
    應依刑法第五十五條前段規定，從一重以毒品危害防制條例
    第四條第二項連續販賣第二級毒品罪處斷。公訴人認被告係
    犯意各別，應分論併罰，尚有未洽。又公訴人起訴事實，雖
    未敘及被告於九十二年三月初某日起，至九十二年七月廿四
    日止，連續販賣第二級毒品大麻香煙、MDMA搖頭丸及第三級
    毒品愷他命，給綽號「水桶、750-、國文、慈慈、嘉文、神
    經、阿源」等人施用，亦未敘及被告於九十二年七月廿五日
    起，至九十二年七月廿七日止，販賣第二級毒品大麻香煙、
    MDMA搖頭丸及第三級毒品愷他命，給不特定人犯行。然該部
    分事實與公訴人起訴部分，有連續犯裁判上一罪關係，為起
    訴效力所及，本院自得併予審理，附此敘明。
四、原審以被告罪證明確，應予論罪科刑，固非無見，惟查：
  (一)毒品危害防制條例第十九條第一項規定，供犯罪所用且屬犯
    人所有之物，應依上開規定沒收。原判決既認定綽號「阿源
    」者有撥打0000000000號之行動電話予被告並約定購買毒品
    事宜，足認上開電話為被告聯絡販賣毒品之工具，卻未將屬
    供本件販賣毒品所用之物即上開行動電話一支，依毒品危害
    防制條例第十九條第一項規定宣告沒收，實有未合。
  (二)毒品危害防制條例第十八條第一項後段應沒入銷燬之毒品，
    專指查獲施用或持有之第三、四級毒品而言。是原判決就附
    表二編號03至05之第三級毒品，誤依毒品危害防制條例第十
    八條第一項後段規定沒入銷燬，亦有未洽。
  (三)檢察官起訴之犯罪事實，並指被告涉有販售附表二編號08所
    示毒品Ｋ５藥丸犯行，原審漏未審理，顯有違誤。
五、依上所陳，被告上訴意旨否認有何販賣第二級毒品、第三級
    毒品之犯行，經查均屬無據，雖非可取，惟原判決既有前揭
    可議之處，自應由本院將原判決撤銷改判，以期適法。爰審
    酌被告因利慾薰心，明知臺灣近年來遭受毒害甚深，吸毒刑
    事人口日益增加，吸毒年齡層，日漸降低，對社會國家危害
    ，既深且遠，竟為私利，無視於毒品對於健康戕害，及國家
    杜絕毒品犯罪之禁令，復販賣毒品給他人施用，不惜戕害同
    胞生命與身體健康，將使無數原本美滿家庭，因吸毒而家破
    人亡，惡性匪輕，惟被告尚非販賣毒品大盤商，且販賣時間
    非長，復於警偵訊已自白販毒；及被告犯罪動機、目的、方
    法，以及於本院一再否認、多所矯飾，對於本件犯行全無悔
    意等一切情狀，對被告量處有期徒刑七年十月，以資儆懲。
六、沒收部分：(一)扣案附表二編號01大麻香煙、編號02MDMA搖頭
    丸及附表二編號03至05已混合治痛單愷他命藥粉、純愷他命
    藥粉小瓶、純愷他命藥粉大瓶（數量、重量各如附表二編號
    01至05所示），分係第二級及第三級毒品，為違禁物，有法
    務部調查局鑑定通知書及警政署刑事警察局鑑驗通知書在卷
    可憑，應依毒品危害防制條例第十八條第一項前段規定，不
    問屬於犯人與否，均沒收銷燬之。(二)扣案附表二編號02第二
    級毒品MDMA搖頭丸外包裝一個，應依毒品危害防制條例第十
    九條第一項規定，係被告供犯罪所用之物，應併予宣告沒收
    。(三)扣案附表二編號03至05第三級毒品，已混合治痛單愷他
    命藥粉罐七罐、純愷他命藥粉小瓶罐十罐、純愷他命藥粉大
    瓶罐一罐，係被告所有供犯罪所用之物，應依刑法第三十八
    條第一項第一款規定，併予宣告沒收。(四)又附表二編號06所
    示帳單二張，係被告所有且供販賣二、三級毒品所用，業據
    被告於偵查中供明（詳偵查卷十至十一頁），亦應依毒品危
    害防制條例第十九條第一項規定，併予宣告沒收。(五)又附表
    二編號10門號0000000000號諾基亞牌行動電話一支，為被告
    所有且供其犯罪所用，應依毒品危害防制條例第十九條第一
    項規定，併予宣告沒收。(六)至扣案附表二編號09吸管一支，
    雖檢出第三級毒品愷他命成分，然據被告稱，係供其自己施
    用第三級毒品愷他命所用，尚難認係供被告販賣毒品所用，
    自應於被告施用毒品案件中宣告沒收為當，且依從刑附於主
    刑原則，爰不於本件販賣罪名項下諭知沒收，附此敘明。(七)
    又附表二編號11研磨器一台，被告前供稱為其所有，於本院
    更一審時改稱非其所有，然既非專供被告本件犯行所用或預
    備之物，即非本件犯行所得，且未驗出有殘留第二級及第三
    級毒品成分，應與被告本件犯行無涉，爰不予宣告沒收。(八)
    至被告販賣毒品所得，依被告於警偵訊供稱：每日所得約三
    千五百元等語（詳警卷六頁，偵查卷九頁），且有扣案附表
    二編號06帳單二張為憑，則被告自承每日靠販毒得款，約三
    千五百元，應堪採信。然被告所販毒品，有第二級及第三級
    ，販毒所得，已難細分為係販賣第二級，或販賣第三級所得
    ，本院綜合各項證據資料，認依被告分別販賣第二、三級毒
    品所得款比例，據以分別認定被告販賣第三、三級毒品所得
    ，較符合事實。茲被告於偵查中供稱：搖頭丸一顆、大麻香
    煙一支，各二百五十元；（愷他命賣多少？）記載Ｂ一顆賣
    七百元，記載Ｆ一顆賣八百元等語（詳偵查卷九至十頁），
    是依被告上開所供，其販賣第二級毒品搖頭丸、大麻香煙各
    一支，得款總計為五百元，而販賣第三級毒品愷他命，平均
    得款為七百五十元，則依每日得款三千五百元比例計算（
    500: 750等於2:3），可知被告販賣第二級毒品，每日所得
    為一千四百元，販賣第三級毒品，每日所得為二千一百元（
    此雖與被告於警訊供稱，就第三級毒品販賣價格不符，然被
    告於偵查中供述，係依據附表二編號06帳單所載內容對照後
    ，逐一供述，自較警訊可採）。準此，被告既連續於九十二
    年三月初某日起，至九十二年七月廿四日止，有販賣第二級
    毒品大麻香煙、MDMA搖頭丸犯行，則上開期間，計一四一日
    （三月初，取平均數，自三月六日起算：三月有廿六日、四
    月有卅日、五月有卅一日、六月有卅日、七月有廿四日）及
    九十二年三月初某日起，至九十二年七月廿四日止，有販賣
    第三級毒品愷他命犯行，則上開期間，共一四一日（三月初
    ，取平均數，自三月六日起算：三月有廿六日、四月有卅日
    、五月有卅一日、六月有卅日、七月有廿四日）。按所稱因
    犯罪所得之物，自以實際所得者為限，苟無所得或尚未取得
    者，自無從為沒收追繳諭知（最高法院八十九年度台上字第
    三四三四號判決參照）。查附表二編號06所示二張帳單記載
    ，係客人向被告購毒欠帳未還，已據被告供明（詳警卷五頁
    背面），則被告上開販毒期間，其中九十二年七月廿五日至
    廿七日部分，本院認扣案附表二編號06所示二張帳單所載之
    人，因尚未向被告交付購毒價金，故該部分無法列入被告販
    毒所得，併予說明。本件被告販賣第二級毒品大麻香煙、
    MDMA搖頭丸所得，應為十九萬七千九百元（一四○○元乘一
    四一日，加扣案附表二編號07五百元）；販賣第三級毒品愷
    他命所得，應為二十九萬六千一百元（二一○○元乘一四一
    日），計四十九萬四千元（即販賣二級毒品所得十九萬七千
    九百元，加販賣三級毒品所得廿九萬六千一百元），均為被
    告犯罪所得，除附表二編號07五百元外，餘均未扣案，然尚
    不能證明已滅失，自仍應依毒品危害防制條例第十九條第一
    項規定，併予宣告沒收，如全部或一部不能沒收時，以其財
    產抵償之。
七、不另為無罪諭知部分：
  (一)公訴意旨另以：被告基於概括之犯意，自九十二年三月初某
    日起至同年七月二十四日止，連續在嘉義市○○路「全櫃Ｋ
    ＴＶ」，將第四級毒品（起訴書誤認為第三級毒品，理由詳
    後述）Ｋ５以每粒一百元之價格，販賣予綽號「小Ｐ、小貓
    、王仔、阿明、阿冠」等不特定人，因認被告尚涉販賣第四
    級毒品罪嫌云云。
  (二)經查，附表二編號08所示Ｋ５藥丸（數量、重量如附表二編
    號08所示），學名為硝甲西泮，係於九十二年七月九日始列
    入毒品危害防制條例第四級毒品分級（屬二丙烯基巴比妥、
    阿普唑他及其相類製品），嗣於九十五年八月八日毒品危害
    防制條例修正，再將硝甲西泮改列第三級毒品分級，則本件
    被告自九十二年三月初至同年七月八日止，縱有販賣Ｋ５之
    行為，尚不構成犯罪。至於被告被訴自九十二年七月九日起
    至同年月二十四日止販賣Ｋ５部分，訊之被告否認有販賣Ｋ
    ５犯行，且依扣案附表二編號06所示帳單二張之內容，亦無
    有關被告有販賣第四級毒品Ｋ５之記載，是關於此部分犯行
    ，尚查無其他證據資料以資佐證，從而本院就此部分尚無法
    形成有罪確切心證，自難遽認被告有該部分販賣第四級毒品
    犯行。至其自九十二年三月初某日起至同年七月二十四日止
    某單純持有第四級毒品，亦不構成犯罪。是本院認被告被訴
    販賣Ｋ５部分，尚屬不能證明，本應為被告無罪諭知，然公
    訴人認該部分與前開有罪部分，有連續犯之裁判上一罪關係
    ，爰不另為無罪諭知。而扣案如附表二編號08所示Ｋ５藥丸
    公訴人復未請求獨立沒收，爰不就此宣告沒入銷燬，附此敘
    明。
據上論斷，應依刑事訴訟法第三百六十九條第一項前段、第三百
六十四條、第二百九十九條第一項前段，修正前毒品危害防制條
例第四條第二項、第三項、第十八條第一項、第十九條第一項，
刑法第十一條前段、第二條第一項前段、第五十五條，第三十八
條第一項第一款，修正前第五十六條，判決如主文。
本案經檢察官曾銘芳到庭執行職務。
中　　華　　民　　國　　96　　年　　7 　　月　　11　　日
                  刑事第二庭    審判長法  官    葉居正
                                      法  官    吳勇輝
                                      法  官    郭千黛
以上正本證明與原本無異。
如不服本判決，應於收受本判決後十日內向本院提出上訴書狀。
其未敘述上訴理由者並得於提起上訴後十日內向本院補提理由書
狀（均須按他造當事人之人數附繕本）「切勿逕送上級法院」。
　　　　　　　　　　　　　　　　　　　書記官    尤乃玉
中　　華　　民　　國　　96　　年　　7 　　月　　12　　日
附錄：本判決論罪科刑法條全文
修正前毒品危害防制條例第四條第二項、第三項：
製造、運輸、販賣第二級毒品者，處無期徒刑或七年以上有期徒
刑，得併科新臺幣七百萬元以下罰金。
製造、運輸、販賣第三級毒品者，處五年以上有期徒刑，得併科
新臺幣五百萬元以下罰金。
附表一：
┌──┬────────┬───────┬───────┬──────┐
│編號│ 物  品  名  稱 │ 販 入 價 格  │ 販 出 價 格  │ 備      考 │
├──┼────────┼───────┼───────┼──────┤
│ 01 │第二級毒品大麻香│1支新台幣150元│1支新台幣250元│代號「Ｃ」  │
│    │煙              │              │              │            │
├──┼────────┼───────┼───────┼──────┤
│ 02 │第二級毒品MDMA搖│1粒新台幣200元│1粒新台幣250元│代號「Ａ」  │
│    │頭丸            │              │              │            │
├──┼────────┼───────┼───────┼──────┤
│ 03 │第三級毒品已混合│1罐新台幣500元│1罐新台幣700元│代號「Ｂ」  │
│    │治痛單K他命藥粉 │              │              │            │
├──┼────────┼───────┼───────┼──────┤
│ 04 │第三級毒品純Ｋ他│1罐新台幣600元│1罐新台幣800元│代號「Ｆ」  │
│    │命藥粉小瓶      │              │              │            │
└──┴────────┴───────┴───────┴──────┘
附表二：
┌──┬────────┬───┬───┬──────────────┐
│編號│ 物  品  名  稱 │數  量│所有人│    備              考      │
├──┼────────┼───┼───┼──────────────┤
│    │                │5支（ │      │法務部調查局九十二年九月二日│
│    │第二級毒品大麻香│煙捲總│甲○○│調科壹字第180001651號鑑定通 │
│ 01 │煙              │重2.04│      │知書（詳原審卷63頁）。      │
│    │                │公克）│      │                            │
├──┼────────┼───┼───┼──────────────┤
│    │                │      │      │內政部警政署刑事警察局九十二│
│    │                │      │      │年九月十日刑鑑字第0920157359│
│    │                │      │      │號鑑驗通知書。【其中黃色藥│
│    │                │      │      │錠39顆，總淨重11.93公克，取 │
│    │                │      │      │0.31公克鑑驗用罄（1顆），總 │
│    │                │      │      │餘11.62公克（38顆）。綠色 │
│    │                │      │      │藥錠30顆，總淨重9.27公克，取│
│    │                │      │      │0.30公克鑑驗用罄（1顆），總 │
│    │                │98粒（│      │餘8.97公克（29顆）。粉紅色│
│    │                │毛重30│      │藥錠15顆，總淨重4.66公克，取│
│    │                │公克，│      │0.31公克鑑驗用罄（1顆），總 │
│ 02 │第二級毒品MDMA  │實際毛│甲○○│餘4.35公克（14顆）。粉紅色│
│    │搖頭丸          │重30. │      │藥錠4顆，總淨重1.06公克，取 │
│    │                │37公克│      │0.27公克鑑驗用罄（1顆），總 │
│    │                │）    │      │餘0.79公克（3顆）。土黃色 │
│    │                │      │      │藥錠10顆，總淨重2.67公克，取│
│    │                │      │      │0.25公克鑑驗用罄（1顆），總 │
│    │                │      │      │餘2.42公克（9顆）】（詳原審 │
│    │                │      │      │卷66至68頁）。              │
│    │                │      │      │                            │
├──┼────────┼───┼───┼──────────────┤
│    │                │7罐（ │      │內政部警政署刑事警察局九十二│
│    │                │總毛重│      │年九月十日刑鑑字第0920157359│  │    │                │      │      │                            │
│    │                │14.72 │      │號鑑驗通知書。【取0.08公克鑑│
│ 03 │第三級毒品已混合│公克，│甲○○│驗用罄，總餘6.37公克】（詳原│
│    │治痛單愷他命藥粉│總淨重│      │審卷69頁）。                │
│    │                │6.45公│      │                            │
│    │                │克）  │      │                            │
├──┼────────┼───┼───┼──────────────┤
│    │                │10罐（│      │內政部警政署刑事警察局九十二│
│    │                │總毛重│      │年九月十日刑鑑字第0920157359│
│    │                │17.49 │      │號鑑驗通知書。【取0.12公克鑑│
│ 04 │第三級毒品純愷他│公克，│甲○○│驗用罄，總餘5.85公克】（詳原│
│    │命藥粉小瓶      │總淨重│      │審卷69頁）。                │
│    │                │5.97公│      │                            │
│    │                │克）  │      │                            │
├──┼────────┼───┼───┼──────────────┤
│    │                │1罐（ │      │內政部警政署刑事警察局九十二│
│    │                │毛重2.│      │年九月十日刑鑑字第0920157359│
│ 05 │第三級毒品純愷他│34公克│甲○○│號鑑驗通知書。【取0.06公克鑑│
├──┼────────┼───┼───┼──────────────┤
│    │命藥粉大瓶      │，淨重│      │驗用罄，總餘0.51公克】（詳原│
│    │                │0.57公│      │審卷69頁）。                │
│    │                │克）  │      │                            │
├──┼────────┼───┼───┼──────────────┤
│ 06 │帳  單          │二張  │甲○○│                            │
├──┼────────┼───┼───┼──────────────┤
│ 07 │新台幣五百元    │一張  │甲○○│                            │
│    │                │      │      │                            │
├──┼────────┼───┼───┼──────────────┤
│    │                │4粒（ │      │內政部警政署刑事警察局九十二│
│    │                │總毛重│      │年九月十日刑鑑字第0920157359│
│    │                │1.14公│      │號鑑驗通知書。【取0.57公克鑑│
│ 08 │第四級毒品Ｋ５藥│克，含│甲○○│驗用罄（2顆），總餘0.57公克 │
│    │丸              │鋁箔包│      │（2顆，含鋁箔包裝）】。（詳 │
│    │                │裝）  │      │原審卷68頁）                │
├──┼────────┼───┼───┼──────────────┤
│    │                │      │      │檢出第三級毒品Ｋ他命成分（內│  │    │                │      │      │                            │
│ 09 │吸管            │1支   │甲○○│政部警政署刑事警察局九十二年│
│    │                │      │      │九月十日刑鑑字第0920157359號│
│    │                │      │      │鑑驗通知書，詳原審卷68頁）  │
├──┼────────┼───┼───┼──────────────┤
│    │門號（0000-00000│      │      │                            │
│ 10 │6號）NOKIA行動電│1支   │甲○○│                            │
│    │話              │      │      │                            │
├──┼────────┼───┼───┼──────────────┤
│    │                │      │      │未檢出毒品成分（內政部警政署│
│ 11 │研磨器          │1台   │甲○○│刑事警察局九十二年九月十日刑│
│    │                │      │      │鑑字第0920157359號鑑驗通知書│
│    │                │      │      │，詳原審卷68頁）            │
└──┴────────┴───┴───┴──────────────┘
